【裁判字號】    99,訴,108
【裁判日期】    990430
【裁判案由】    毒品危害防制條例等
【裁判全文】
臺灣桃園地方法院刑事判決               99年度訴字第108號
公  訴  人  臺灣桃園地方法院檢察署檢察官
被      告  乙○○
選任辯護人  毛仁全律師
上列被告因違反毒品危害防制條例等案件，經檢察官提起公訴（
98年度偵字第8740號），本院判決如下︰
    主  文
乙○○販賣第三級毒品，處有期徒刑貳年柒月，扣案如附表一編
號(三)號所示之行動電話壹支沒收，未扣案販賣第三級毒品所得財
物新臺幣壹仟元沒收，如全部或一部不能沒收時，以其財產抵償
之。又販賣第三級毒品，處有期徒刑貳年柒月，扣案如附表一所
示之物，均沒收。又行使偽造私文書，足以生損害於公眾及他人
，處有期徒刑肆月，附表二所示偽造之「羅志威」簽名及指印，
均沒收。應執行有期徒刑肆年陸月，扣案如附表一所示之物及附
表二所示偽造之「羅志威」簽名及指印，均沒收，未扣案販賣第
三級毒品所得財物新臺幣壹仟元沒收，如全部或一部不能沒收時
，以其財產抵償之。
    事  實
一、乙○○明知愷他命（Ketamine，又稱K 他命）係毒品危害防
    制條例所列管之第三級毒品，依法不得販賣，竟基於意圖營
    利而販賣第三級毒品愷他命之犯意，於民國98年4 月1 日，
    以其所有搭配門號0000000000號行動電話與甲○○所使用之
    門號0000000000號行動電話聯絡約定為毒品交易，而於同日
    17時30分許至18時許，在桃園縣龜山鄉○○路與忠義路口旁
    之全家便利商店，以新臺幣（下同）1,000 元之代價，販賣
    第三級毒品愷他命3 小包予甲○○。
二、乙○○另基於意圖營利而販賣第三級毒品愷他命之犯意，以
    其所有搭配門號0000000000號行動電話與甲○○所使用之門
    號0000000000號行動電話聯絡約定為毒品交易，於98年4 月
    6 日13時8 分，在桃園縣桃園市○○○路○ 段與永安路口，
    以1,000 元之代價，販賣第三級毒品愷他命3 小包（毛重共
    計2.43公克）予甲○○，適乙○○甫將毒品交付予甲○○，
    而甲○○將1,000 元交付予乙○○之際，即為路過之員警查
    獲，甲○○隨即將購得之3 包毒品丟棄於地上，為警當場查
    獲第三級毒品愷他命3 包（業經沒收銷燬），並經乙○○同
    意員警搜索後，為警在乙○○身上及所駕駛之車牌號碼ER－
    2612號自小客車內，扣得如附表一編號(一)號所示之第三級毒
    品愷他命共計17小包（毛重29公克）、現金1,000 元、搭配
    門號0000000000號行動電話1 支及與本案無關之門號000000
    0000號行動電話1 支，始查悉上情。
二、乙○○在上開案件經警查獲後，為逃避查緝，竟於98年4 月
    6 日，在桃園縣桃園市縣○路3 號，接受桃園縣政府警察局
    保安警察隊警員訊問時，竟冒用其兄羅志威名義應訊，並基
    於行使偽造私文書及偽造署押之接續犯意，於接受員警詢問
    時，謊稱其為「羅志威」而冒名應訊，並接續在如附表二編
    號(一)至(七)號所示之文件上偽造「羅志威」之簽名及指印，其
    中如附表二編號(五)、(六)、(七)號所示之文件，依其內容分別足
    以表示其業經警方告知相關權利事項、已經收受逮捕通知及
    自願同意搜索等用意證明，其在簽署完成後復交付承辦警員
    收執存卷而行使之，均足以生損害於羅志威本人及警察、司
    法機關對於文書製作與偵查犯罪之正確性，後經警方識破，
    始知悉上情。
三、案經桃園縣政府警察局移請臺灣桃園地方法院檢察署檢察官
    偵查起訴。
    理  由
一、程序事項：
  (一)按被告以外之人於審判外之言詞或書面陳述，除法律有規定
    者外，不得作為證據，刑事訴訟法第159 條第1 項固有明文
    ，惟被告以外之人於偵查中向檢察官所為之陳述，除顯有不
    可信之情況者外，得為證據。同法第159 條之1 第2 項亦有
    明文可參。而依第159 條之1 傳聞法則例外之立法理由，乃
    檢察官代表國家偵查犯罪，原則上能遵守法定程序，且被告
    以外之人如具有具結能力，仍應依法具結，以擔保其據實陳
    述。故該條第2 項規定「除顯有不可信之情況外」，應係指
    被告以外之人於偵查中向檢察官所為之陳述，不論是言詞或
    書面，有未遵守法律規定之情形，即檢察官於偵查中所為之
    證據調查，須係出於違法取供者或具有具結能力之被告以外
    之人，未依法命其具結之情況，始無證據能力。查證人甲○
    ○在臺灣桃園地方法院檢察署，經檢察官告知具結義務及偽
    證罪之處罰，並依法具結而為陳述，此有卷附上開偵訊筆錄
    及證人結文在卷可參，此部分亦未經檢察官、被告乙○○及
    辯護人就其等證據能力表示異議，復未據被告及辯護人就前
    開證人之陳述是否顯有不可信之狀況詳加釋明，參以上揭法
    條規定，本院亦得以證人甲○○於偵查中之證述採為本件證
    據。
  (二)按鑑定之經過及其結果，應命鑑定人以言詞或書面報告；法
    院或檢察官得囑託醫院、學校或其他相當之機關、團體為鑑
    定，或審查他人之鑑定，並準用前開規定，刑事訴訟法第20
    6 條第1 項、第208 條第1 項前段定有明文。經查，內政部
    警政署刑事警察局98年6 月4 日刑鑑字第0980049403號鑑定
    書（見偵卷第97頁），屬檢察官指揮司法警察囑託之鑑定機
    關，並為該機關執行毒品鑑定公務所出具之書面鑑定報告，
    依據刑事訴訟法第159 條之立法理由及同法第206 條規定，
    自得為證據；且被告及辯護人就此部分證據亦同意有證據能
    力，迄至本件辯論終結時，均未聲明異議，復核該鑑定書與
    檢察官主張之犯罪事實有關聯性，是可認該鑑定書具有證據
    能力。
二、上開犯罪事實，業據被告於警詢、檢察官訊問及本院審判中
    均坦承不諱，核與證人甲○○於檢察官訊問及本院審理時證
    述之情節相符（見99年度訴字第108 號卷第23頁至第25頁、
    偵卷第93頁、第94頁），並有桃園縣政府警察局搜索扣押筆
    錄、桃園縣政府警察局扣押物品目錄表、調查筆錄、自願受
    搜索同意書、權利告知書、桃園縣政府警察局執行拘提逮捕
    告知本人通知書、桃園縣政府警察局執行拘提逮捕告知親友
    通知書、臺灣檢驗科技有限公司濫用藥物檢驗報告、簽呈、
    桃園縣政府警察局桃園分局銷毀扣案證物清單一覽表各1 份
    及照片附卷可佐（見偵卷第9 頁至第13頁、第15頁至第23頁
    、第44頁至第50頁、第53頁至第55頁、第61頁至第72頁、第
    88頁、99年度訴字第108 號卷第38頁至第40頁），復有第三
    級毒品愷他命17包、現金1,000 元扣案足憑。扣案之愷他命
    17包經送內政部警政署刑事警察局鑑定，結果為「一現場編
    號01，疑似K 他命，1 包（內含17小包毛重29公克），本局
    另分別予以編號A1至A17 。二編號A1至A16 ：經檢視均為白
    色晶體，外觀型態均相似，隨機抽取編號A1鑑定。(一)驗前總
    毛重30.69 公克（包裝塑膠袋總重5.36公克）。(二)編號A1：
    1.檢出4.48公克，取0.20公克鑑定用罄，餘4.28公克。2.檢
    出第三級毒品愷他命成分。3.純度約98％。(三)依據抽測純度
    值，推估編號A1至A16 均含愷他命之驗前總純值淨重約28.8
    2 公克。三編號A17 ：經檢視為白色粉末。(一)驗前毛重0.78
    公克（包裝塑膠袋重0.21公克）。(二)1.取出0.06公克鑑定用
    罄，餘0.51公克。2.檢出第三級毒品愷他命成分」，此有內
    政部警政署刑事警察局98年6 月4 日刑鑑字第0980049403號
    鑑定書（見偵卷第97頁），足認被告之自白應與事實相符。
    從而，本件證據明確，被告上開犯行堪以認定，應依法論科
    。
三、論罪科刑：
  (一)按毒品危害防制條例第4 條業於98年5 月20日以華總一義字
    第09800125141 號修正公布，新法第4 條規定：「製造、運
    輸、販賣第一級毒品者，處死刑或無期徒刑；處無期徒刑者
    ，得併科新臺幣2 千萬元以下罰金。製造、運輸、販賣第二
    級毒品者，處無期徒刑或7 年以上有期徒刑，得併科新臺幣
    1 千萬元以下罰金。製造、運輸、販賣第三級毒品者，處5
    年以上有期徒刑，得併科新臺幣7 百萬元以下罰金。製造、
    運輸、販賣第四級毒品者，處3 年以上10年以下有期徒刑，
    得併科新臺幣3 百萬元以下罰金。製造、運輸、販賣專供製
    造或施用毒品之器具者，處1 年以上7 年以下有期徒刑，得
    併科新臺幣1 百萬元以下罰金。前5 項之未遂犯罰之」，而
    舊法第4 條規定：「製造、運輸、販賣第一級毒品者，處死
    刑或無期徒刑；處無期徒刑者，得併科新臺幣1 千萬元以下
    罰金。製造、運輸、販賣第二級毒品者，處無期徒刑或7 年
    以上有期徒刑，得併科新臺幣7 百萬元以下罰金。製造、運
    輸、販賣第三級毒品者，處5 年以上有期徒刑，得併科新臺
    幣5 百萬元以下罰金。製造、運輸、販賣第四級毒品者，處
    3 年以上10年以下有期徒刑，得併科新臺幣3 百萬元以下罰
    金。製造、運輸、販賣專供製造或施用毒品之器具者，處1
    年以上7 年以下有期徒刑，得併科新臺幣1 百萬元以下罰金
    。前5 項之未遂犯罰之」，經比較修正前後關於罰金刑之規
    定，固以修正前法律，較有利於被告，惟按毒品危害防制條
    例第17條亦於98年5 月20日以華總一義字第09800125141 號
    修正公布，新法第17條規定：「犯第4 條至第8 條、第10條
    或第11條之罪，供出毒品來源，因而查獲其他正犯或共犯者
    ，減輕或免除其刑。犯第4 條至第8 條之罪於偵查及審判中
    均自白者，減輕其刑」，而舊法第17條規定：「犯第4 條第
    1 項至第4 項、第5 條第1 項至第4 項前段、第6 條第1 項
    至第4 項、第7 條第1 項至第4 項、第8 條第1 項至第4 項
    、第10條或第11條第1 項、第2 項之罪，供出毒品來源，因
    而破獲者，得減輕其刑」。查本件被告係犯毒品危害防制條
    例第4 條第3 項之販賣第三級毒品罪，被告已於偵查及本院
    審理時自白，經比較新舊法結果，以新法對被告有利，是綜
    合適用修正前、後之罪、刑相關規定予以比較，修正後之規
    定顯較修正前之規定對被告有利，因此，依刑法第2 條第1
    項前段規定，自應整體適用修正後毒品危害防制條例之規定
    。
  (二)按刑法上之偽造署押罪，係指單純偽造簽名、畫押而言，若
    在制式之書類上偽造他人簽名，已為一定意思表示，具有申
    請書或收據等類性質者，則係犯偽造文書罪；次按警方依刑
    事訴訟法第88條之1 第4 項、提審法第2 條第1 項等規定所
    製作之「逮捕通知書」，記載被逮捕人何以遭逮捕或拘提等
    情，其「通知本人聯」或「通知家屬聯」如備有「收受人簽
    章」欄，由形式上觀察，於該欄內簽名及捺指印，即足表示
    由該姓名之人收受斯項通知書之證明，其後將之交付警方，
    應成立刑法第216 條、第210 條之行使偽造私文書罪（最高
    法院93年度臺上字第1187號、93年度臺上字第1454號、90年
    度臺上字第6057號判決參照）；再按於權利告知書上，偽造
    他人之署押，並捺指印，嗣持交查獲之警員，係表示該他人
    受通知可以行使緘默、選任辯護人及請求調查有利證據等權
    利之意，此等文件應認係刑法第210 條之私文書（最高法院
    90年度臺上字第6057號刑事判決意旨參照）。另按偽簽他人
    姓名並按指印，該指印同為代表該被冒用者之姓名，作用及
    效力與署押無異，亦屬署押之一種。
  (三)核被告就犯罪事實一二所為，係犯修正後毒品危害防制條例
    第4 條第3 項之販賣第三級毒品既遂罪。另被告在如附表二
    編號(一)、(二)、(三)、(四)號所示之文件上，偽造「羅志威」之簽
    名並按捺指印，僅係表示承認簽署該公務員所製作之公文書
    ，以擔保其憑信性，性質非私文書，核其此部分所為，係犯
    刑法第217 條第1 項之偽造署押罪；另被告在如附表二編號
    (五)、(六)、(七)號所示之文件上，偽造「羅志威」簽名，並按捺
    指印，已分別表示「羅志威」本人業經警方告知相關權利事
    項、已經收受逮捕通知、自願同意搜索，係屬私文書，被告
    完成上揭偽造私文書之犯行後持交員警，而主張該文書內容
    ，自有行使之意思，核其此部分所為，係犯刑法第216 條、
    第210 條之行使偽造私文書罪。就附表二編號(五)、(六)、(七)號
    部分，其偽造署押為偽造私文書之階段行為，其偽造私文書
    又為行使偽造私文書之低度行為，均應為行使偽造私文書之
    高度行為所吸收，均不另論科。又被告此次為警查獲後於短
    時間內所偽造之多個署押及行使多份偽造之私文書，其目的
    均在規避相同案件之刑責，且均冒用「羅志威」之名義，顯
    係基於單一犯意次第行之，各行為間之獨立性極為薄弱，依
    一般社會健全觀念，難以強行分開，在刑法評價上，無從分
    割各別論擬，自應包括論以行使偽造私文書一罪為已足。起
    訴書認被告就犯罪事實三所為，僅係涉犯刑法第217 條（起
    訴書法條誤載為第210 條）之偽造署押罪云云，雖有未洽，
    惟蒞庭實行公訴之檢察官已於本院準備程序時當庭更正被告
    另涉犯刑法第216 條、第210 條之行使偽造私文書罪（見99
    年度訴字第108 號卷第31頁），本院自應就更正後之論罪科
    刑法條予以審究，自無變更起訴法條之必要，附此敘明。檢
    察官對於被告冒用「羅志威」之名義，於附表編號(三)至(七)號
    所示之文件上所為之簽名及指印部分雖未起訴，惟此部分與
    已起訴之偽造署押罪部分，有實質上一罪關係，為起訴效力
    所及，亦應併予審判，併予敘明。
  (四)又被告販賣第三級毒品愷他命予證人甲○○2 次之犯行，均
    為95年7 月1 日刑法修正施行後之犯行，自無連續犯之適用
    ，且按刑法上集合犯，係指行為之本質上，具有反覆、延續
    實行複次作為之特徵，經立法特別歸類，使成獨立之犯罪構
    成要件行為態樣，故雖有複次作為，仍祇成立一罪。又所稱
    接續犯，係指數個在同時同地或密切接近之時地，侵害同一
    法益之行為，因各舉動之獨立性極為薄弱，社會通念認為無
    法強行分開，乃將之包括視為一個行為之接續進行，給予單
    純一罪之刑法評價。此種實質上一罪之集合犯及接續犯，與
    裁判上一罪之連續犯，其相異者，係在於連續犯侵害同一法
    益之數行為，各具獨立性，客觀上並認為其間存有時間上之
    差距，乃認係出於一個概括之犯意，為期訴訟經濟，擬制為
    一罪。95年7 月1 日起施行之修正刑法，已將連續犯及其性
    質類似之常業犯規定悉予刪除，考其立法旨趣，係因對於多
    次原可獨立評價之行為，僅論以一罪，不無鼓勵犯罪之嫌，
    亦與國民對於法律之感情相悖。是就集合犯及接續犯之觀念
    ，於判斷時，自不能無限擴張，除仍應受社會通念之支配外
    ，尤應注意其公平性、合理性，使與經驗法則、論理法則及
    比例原則等一般法律適用之原理原則相適合，否則即與上揭
    修法精神不符（最高法院96年度臺上字第787 號判決參照）
    ，且在95年7 月1 日刑法修正施行前，無論實務與理論，一
    向認為販賣毒品完畢，犯罪即屬成立，其犯行具有獨立性，
    本質上並不具有反覆、延續實行複次作為之特徵或侵害同一
    法益行為之各舉動之獨立性極為薄弱，社會通念認為無法強
    行分開之情況，毋庸置疑，故修法前基於概括犯意，多次販
    賣毒品，認係成立連續犯，從無依接續犯或常習犯、集合犯
    所謂包括一罪論處之例，是刪除連續犯規定後，自不得無限
    擴大包括一罪之範圍，以免輕縱而有違當初之修法意旨且與
    國民對於法律之感情相悖，是辯護人為被告辯稱：被告上開
    2 次販賣毒品犯行，應成立集合犯1 罪云云，顯屬無據。
  (五)又被告販賣而持有第三級毒品愷他命之低度行為，為販賣第
    三級毒品愷他命之高度行為所吸收，不另論罪。另按98年5
    月20日修正公布之毒品危害防制條例第17條第2 項關於「犯
    第4 條至第8 條之罪於偵查及審判中均自白者，減輕其刑。
    」之規定，旨在獎勵犯罪人之悛悔，同時使偵查或審判機關
    易於發現真實，以利毒品查緝，俾收防制毒品危害之效；故
    不論該被告之自白，係出於自動或被動、簡單或詳細、一次
    或多次，並其自白後有無翻異，苟其於偵查及審判中均有自
    白，即應依法減輕其刑。又刑法上所稱之自白，係指行為人
    對其被訴之犯罪事實為任意性之供認而言，最高法院著有98
    年度臺上字第6929號判決可資參照。本件被告於98年4 月7
    日檢察官訊問及本院99年4 月12日審理中均自白犯行，就販
    賣毒品部分，依修正後毒品危害防制條例第17條第2 項之規
    定，減輕其刑。被告上開2 次販賣第三級毒品愷他命及行使
    偽造私文書犯行，客觀上彼此可分，犯案方法亦有不同，上
    開數罪應分論併罰。
  (六)爰審酌被告不思依循正軌賺取金錢，竟無視政府反毒政策及
    宣導，仍意圖營利而販賣第三級毒品予他人施用，影響所及
    ，非僅多數人之生命、身體將可能受其侵害，社會、國家之
    法益亦不能免，為害之鉅，當非個人一己之生命、身體法益
    所可比擬，自應嚴厲規範，且被告因遭通緝，為規避刑責、
    掩飾通緝犯身分，竟假冒其兄長「羅志威」之身分應訊，並
    在如附表二所示之文件上偽造「羅志威」之署押以欺矇承辦
    員警及司法機關，不惟已陷被害人羅志威於遭受刑事追訴之
    危險，亦已妨害員警及司法機關偵辦案件之正確性，其行為
    要無可取，惟念其犯後坦承犯行，兼衡其素行不佳、查獲毒
    品數量非鉅、犯罪動機、目的、手法、智識程度等一切情狀
    ，分別量處如主文所示之刑，並定其應執行之刑，以示懲儆
    。
四、沒收：
  (一)按毒品危害防制條例第2 條第2 項規定，毒品依其成癮性、
    濫用性及對社會危害性分為四級，並就製造、運輸、販賣、
    意圖販賣而持有、以非法方法使人施用、引誘他人施用及轉
    讓等不同品項毒品之行為，分別定其處罰。…惟鑑於第三、
    四級毒品均係管制藥品，特於同條例第11條之1 明定無正當
    理由，不得擅自持有；第18條第1 項後段復規定查獲之第三
    、四級毒品，無正當理由而擅自持有者，沒入銷燬之。從而
    ，依同條例第18條第1 項後段應沒入銷燬之毒品，專指查獲
    之施用、持有第三、四級毒品而言（惟依98年5 月20日修正
    公布之毒品危害防制條例第11條第5 項、第6 項規定，已就
    持有第三級、第四級毒品達純質淨重20公克以上論以刑責，
    是此部分應沒入銷燬之第三級、第四級毒品應限於持有純質
    淨重未滿20公克之情形）；倘係查獲之製造、運輸、販賣、
    意圖販賣而持有、以非法方法使人施用、引誘他人施用或轉
    讓之第三、四級毒品，既屬同條例相關法條明文規定處罰之
    犯罪行為，即非該條項應沒入銷燬之範圍。又同條例第19條
    第1 項所定「供犯罪所用或因犯罪所得之物」，係指犯第4
    條至第9 條、第12條、第13條或第14條第1 項、第2 項之罪
    所用或所得之物，不包括毒品本身在內，自不得為第三、四
    級毒品之沒收依據。同條例對於查獲之製造、運輸、販賣、
    意圖販賣而持有、以非法方法使人施用、引誘他人施用及轉
    讓第三、四級毒品之沒收，並無特別規定，如其行為已構成
    犯罪，則該毒品即屬不受法律保護之違禁物，應回歸刑法之
    適用，依刑法第38條第1 項第1 款之規定沒收之（最高法院
    96年度臺上字第6867號判決意旨參照）。另按以營利為目的
    販入毒品，經多次販賣後，持有剩餘毒品被查獲，其各次販
    賣毒品行為，固應併合處罰。惟該持有剩餘毒品之低度行為
    ，應僅為最後一次販賣毒品之高度行為所吸收，不另論罪。
    則就該查獲之剩餘毒品，自只能於最後一次販賣毒品罪宣告
    沒收銷燬，不得於各次販賣毒品罪均一併宣告，最高法院著
    有98年度臺上字第1063號判決可資參照。扣案之17包第三級
    毒品愷他命，據被告於本院審理時供述：該17包愷他命與伊
    賣給甲○○的毒品是一起買的等語（見99年度訴字第108 號
    卷第47頁背面），而扣案之第三級毒品愷他命17包經送內政
    部警政署刑事警察局鑑定，結果為「一現場編號01，疑似K
    他命，1 包（內含17小包毛重29公克），本局另分別予以編
    號A1至A17 。二編號A1至A16 ：經檢視均為白色晶體，外觀
    型態均相似，隨機抽取編號A1鑑定。(一)驗前總毛重30.69 公
    克（包裝塑膠袋總重5. 36 公克）。(二)編號A1：1.檢出4.48
    公克，取0.20公克鑑定用罄，餘4.28公克。2.檢出第三級毒
    品愷他命成分。3.純度約98％。(三)依據抽測純度值，推估編
    號A1至A16 均含愷他命之驗前總純值淨重約28.82 公克。三
    編號A17 ：經檢視為白色粉末。(一)驗前毛重0.78公克（包裝
    塑膠袋重0.21公克）。(二)1.取出0.06公克鑑定用罄，餘0.51
    公克。2.檢出第三級毒品愷他命成分」，此有內政部警政署
    刑事警察局98年6 月4 日刑鑑字第0980049403號鑑定書附卷
    可參（見偵卷第97頁），應依刑法第38條第1 項第1 款之規
    定於被告98年4 月6 日販賣毒品愷他命犯行下沒收之（至鑑
    驗用罄之第三級毒品愷他命，既已滅失，自無庸再予以宣告
    沒收）。另被告於98年4 月6 日販賣予證人甲○○之第三級
    毒品愷他命3 包（合計毛重2.43公克），業經沒收銷燬，此
    有簽呈、桃園縣政府警察局桃園分局銷毀扣案證物清單一覽
    表各1 份附卷可佐（見99年度訴字第108 號卷第38頁至第40
    頁），爰不另為沒收銷燬之諭知，併此說明。
  (二)扣案之毒品分裝袋17只，係為販賣毒品所用及防止毒品裸露
    、潮濕，為被告所有，應依同條例第19條第1 項規定沒收之
    （最高法院96年度臺上字第1835號判決採同一見解）。又上
    開物品既已扣案，自無不能沒收之虞，無併諭知追徵其價額
    或以其財產抵償之必要（最高法院95年度臺上字第1001、31
    33號判決意旨參照）。
  (三)行動電話服務須以通話晶片卡為使用介面，因此電信公司於
    出租行動電話門號予消費者使用時，即同時附帶提供晶片卡
    給消費者作為門號使用之介面，故電信公司接受消費者申辦
    門號並將該門號開通上線時，該晶片卡之所有權亦移轉於消
    費者，自不能認該晶片卡仍屬電信公司所有之物（最高法院
    97年度臺上字第1952號判決、97年度臺上字第2230號判決意
    旨參照）。被告係使用門號0000000000號行動電話與證人甲
    ○○聯絡販賣第三級毒品事宜，而該行動電話係被告所有，
    門號申請人雖為王錦鈺，此有行動電話申請人資料1 份附卷
    可佐（見99年度訴字第108 號卷第29頁），然被告已向他人
    取得所有權，業據被告於本院審理時供述明確（見99年度訴
    字第108 號卷第47頁），應依毒品危害防制條例第19條第1
    項之規定宣告沒收。至扣案之門號0000000000號行動電話1
    支，雖為被告所有，惟被告否認與本案有關，卷內亦無其他
    事證足以佐證與本案有何關連，爰不併予為沒收之宣告。
  (四)查本件被告就犯罪事實一販賣第三級毒品愷他命所得未扣案
    之現金1,000 元及就犯罪事實二販賣第三級毒品愷他命所得
    扣案之現金1,000 元，係屬犯罪之所得，依規定自皆應予沒
    收，併諭知就未扣案之1,000 元，如全部或一部不能沒收時
    ，以財產抵償之。
  (五)扣案如附表二所示偽造之署名及指印，應依刑法第219 條第
    1 項之規定併為宣告沒收。至於自願受搜索同意書內文欄中
    所載之「羅志威」，僅係用以作為當事人之識別，所書寫之
    姓名並非用以簽名之意而簽署，不能認為係署押，自無從依
    同條規定為沒收（最高法院89年臺上字第7045號判決要旨參
    照），附此敘明。
據上論斷，應依刑事訴訟法第299 條第1 項前段，修正後毒品危
害防制條例第4 條第3 項、第17條第2 項，毒品危害防制條例第
19條第1 項前段，刑法第2 條第1 項前段、第11條前段、第216
條、第210 條、第217 條第1 項、第51條第5 款、第219 條、第
38條第1 項第1 款，刑法施行法第1 條之1 第1 項、第2 項但書
，判決如主文。
本案經檢察官洪敏超到庭執行職務。
中    華    民    國    99    年    4     月    30    日
                  刑事第四庭  審判長法  官  袁雪華
                                    法  官  張宇葭
                                    法  官  張淑華
以上正本證明與原本無異。
如不服本判決應於收受判決後10日內向本院提出上訴書狀，並應
敘述具體理由。其未敘述上訴理由者，應於上訴期間屆滿後20日
內向本院補提理由書(均須按他造當事人之人數附繕本)「切勿逕
送上級法院」。
                                    書記官  鄭嘉惠
中    華    民    國    99    年    5     月    3     日
附表一：
┌──┬───────────┬───────────┐
│編號│名              稱    │備                註  │
├──┼───────────┼───────────┤
│ (一) │一編號A1至A16 ：      │就愷他命毒品本身宣告沒│
│    │  (一)驗前總毛重30.69 公│收（鑑驗用罄之愷他命，│
│    │    克。              │已滅失，不予沒收）    │
│    │  (二)編號A1：          │                      │
│    │    1.檢出4.48公克，取│                      │
│    │    0.20公克鑑定用罄，│                      │
│    │    餘4.28公克。      │                      │
│    │    2.檢出第三級毒品愷│                      │
│    │      他命成分。      │                      │
│    │    3.純度約98％。    │                      │
│    │  (三)依據抽測純度值，推│                      │
│    │    估編號A1至A16 均含│                      │
│    │    愷他命之驗前總純值│                      │
│    │    淨重約28.82 公克。│                      │
│    │二編號A17 ：          │                      │
│    │  (一)驗前毛重0.78公克（│                      │
│    │    。                │                      │
│    │  (二)1.取出0.06公克鑑定│                      │
│    │    用罄，餘0.51公克。│                      │
│    │    2.檢出第三級毒品愷│                      │
│    │    他命成分。        │                      │
├──┼───────────┼───────────┤
│(二)  │包裝如編號(一)所示愷他命│被告所有供本件販賣第三│
│    │之分裝袋17只（其中編號│級毒品愷他命所用之物  │
│    │A1至A16 之包裝塑膠袋總│                      │
│    │重5.36公克，另編號A17 │                      │
│    │之包裝塑膠袋重0.21公克│                      │
│    │）                    │                      │
├──┼───────────┼───────────┤
│(三)  │門號0000000000號行動電│被告所有供本件販賣第三│
│    │話1 支（含SIM 卡1 張）│級毒品愷他命所用之物  │
│    │                      │                      │
├──┼───────────┼───────────┤
│(四)  │現金1,000元           │販賣第三級毒品所得之物│
│    │                      │                      │
└──┴───────────┴───────────┘
附表二：
┌─┬────┬────┬────┬──────┬──┐
│編│時間、地│文書名稱│ 欄位   │  偽造內容  │備註│
│號│點      │        │        │            │    │
├─┼────┼────┼────┼──────┼──┤
│(一)│98年4 月│調查筆錄│受詢問人│「羅志威」之│偵卷│
│  │6 日16時│第1次   │        │署名1 枚、指│第15│
│  │58分至17│        │        │印1 枚      │頁  │
│  │時5 分，│        ├────┼──────┼──┤
│  │在桃園縣│        │筆錄末受│「羅志威」之│偵卷│
│  │政府警察│        │詢問人欄│署名1 枚、指│第16│
│  │局保安警│        │        │印1 枚      │頁  │
│  │察隊    │        ├────┼──────┼──┤
│  │        │        │騎縫處  │「羅志威」之│偵卷│
│  │        │        │        │指印2 枚    │第16│
│  │        │        │        │            │頁  │
├─┼────┼────┼────┼──────┼──┤
│(二)│98年4 月│調查筆錄│受詢問人│「羅志威」之│偵卷│
│  │6 日18時│第2次   │        │署名1 枚、指│第17│
│  │21分至20│        │        │印1 枚      │頁  │
│  │時12分，│        ├────┼──────┼──┤
│  │在桃園縣│        │筆錄末受│「羅志威」之│偵卷│
│  │政府警察│        │詢問人欄│署名1 枚、指│第23│
│  │局保安警│        │        │印1 枚      │頁  │
│  │察隊    │        ├────┼──────┼──┤
│  │        │        │同意夜間│「羅志威」之│偵卷│
│  │        │        │訊問    │署名1 枚、指│第17│
│  │        │        │        │印1枚       │頁  │
│  │        │        ├────┼──────┼──┤
│  │        │        │騎縫處及│「羅志威」之│偵卷│
│  │        │        │校正處  │指印19枚    │第18│
│  │        │        │        │            │頁至│
│  │        │        │        │            │第23│
│  │        │        │        │            │頁  │
├─┼────┼────┼────┼──────┼──┤
│(三)│98年4 月│桃園縣政│校正處  │「羅志威」之│偵卷│
│  │6 日13時│府警察局│        │指印1 枚    │第63│
│  │2 分至8 │搜索扣押│        │            │頁  │
│  │分許    │筆錄    ├────┼──────┼──┤
│  │        │        │受搜索人│「羅志威」之│偵卷│
│  │        │        │同意執行│署名1 枚、指│第63│
│  │        │        │搜索簽名│印1 枚      │頁  │
│  │        │        │欄      │            │    │
│  │        │        ├────┼──────┼──┤
│  │        │        │受執行人│「羅志威」之│偵卷│
│  │        │        │簽名捺印│署名1 枚、指│第64│
│  │        │        │欄      │印1 枚      │頁  │
│  │        │        ├────┼──────┼──┤
│  │        │        │受執行人│「羅志威」之│偵卷│
│  │        │        │欄      │署名1 枚、指│第14│
│  │        │        │        │印1 枚      │頁  │
│  │        │        ├────┼──────┼──┤
│  │        │        │騎縫處  │「羅志威」之│偵卷│
│  │        │        │        │指印4 枚    │第64│
│  │        │        │        │            │頁、│
│  │        │        │        │            │第65│
│  │        │        │        │            │頁  │
├─┼────┼────┼────┼──────┼──┤
│(四)│98年4 月│桃園縣政│所有人  │「羅志威」之│偵卷│
│  │6 日    │府警察局│        │署名5 枚、指│第66│
│  │        │扣押物品│        │印5 枚      │頁至│
│  │        │目錄表  ├────┼──────┤第68│
│  │        │        │騎縫處  │「羅志威」之│頁  │
│  │        │        │        │指印6枚     │    │
├─┼────┼────┼────┼──────┼──┤
│(五)│98年4 月│桃園縣政│被通知人│「羅志威」之│偵卷│
│  │6日     │府警察局│簽名捺印│署名1 枚、指│第71│
│  │        │執行拘提│欄      │印1 枚      │頁  │
│  │        │逮捕告知│        │            │    │
│  │        │本人通知│        │            │    │
│  │        │書      │        │            │    │
├─┼────┼────┼────┼──────┼──┤
│(六)│98年4 月│桃園縣政│被告知人│「羅志威」之│偵卷│
│  │6 日13時│府警察局│        │署名1 枚、指│第70│
│  │8 分    │保安警察│        │印1 枚      │頁  │
│  │        │隊權利告│        │            │    │
│  │        │知書    │        │            │    │
├─┼────┼────┼────┼──────┼──┤
│(七)│98年4 月│自願受搜│同意受搜│「羅志威」之│偵卷│
│  │6 日    │索同意書│索人欄  │署名1 枚、指│第69│
│  │        │        │        │印1 枚      │頁  │
│  │        │        │        │            │    │
└─┴────┴────┴────┴──────┴──┘
附錄本案論罪科刑法條
毒品危害防制條例第4條
製造、運輸、販賣第一級毒品者，處死刑或無期徒刑；處無期徒
刑者，得併科新臺幣 2 千萬元以下罰金。
製造、運輸、販賣第二級毒品者，處無期徒刑或 7 年以上有期
徒刑，得併科新臺幣 1 千萬元以下罰金。
製造、運輸、販賣第三級毒品者，處 5 年以上有期徒刑，得併
科新臺幣 7 百萬元以下罰金。
製造、運輸、販賣第四級毒品者，處 3 年以上 10 年以下有期
徒刑，得併科新臺幣 3 百萬元以下罰金。
製造、運輸、販賣專供製造或施用毒品之器具者，處 1 年以上
7 年以下有期徒刑，得併科新臺幣 1 百萬元以下罰金。
前五項之未遂犯罰之。
中華民國刑法第216條
（行使偽造變造或登載不實之文書罪）
行使第 210 條至第 215 條之文書者，依偽造、變造文書或登載
不實事項或使登載不實事項之規定處斷。
中華民國刑法第210條
（偽造變造私文書罪）
偽造、變造私文書，足以生損害於公眾或他人者，處 5 年以下
有期徒刑。

司法院資訊處製作；財團法人民間司法改革基金會備份。
